【裁判字號】    96,訴,453
【裁判日期】    970318
【裁判案由】    詐欺等
【裁判全文】
臺灣花蓮地方法院刑事判決               96年度訴字第453號
公  訴  人  臺灣花蓮地方法院檢察署檢察官
被      告  壬○○
選任辯護人  黃廷維律師
被      告  己○○
                    現於台灣宜蘭監獄
上列被告等因詐欺等案件，經檢察官提起公訴（95年度偵字第12
1號），本院判決如下：
    主  文
壬○○共同犯詐欺取財罪，累犯，處有期徒刑壹年，減為有期徒
刑陸月，如易科罰金，以銀元參佰元即新臺幣玖佰元折算壹日。
己○○連續犯恐嚇危害安全罪，處有期徒刑肆月，如易科罰金，
以銀元參佰元即新臺幣玖佰元折算壹日，減為有期徒刑貳月，如
易科罰金，以銀元參佰元即新臺幣玖佰元折算壹日。
    事  實
一、壬○○曾因違反著作權法案件，經台灣板橋地方法院於民國
    90 年12月25日以90年度重簡字第1584號判處有期徒刑2月確
    定，於91年3月14 日易科罰金執行完畢，竟仍不知悔悟，緣
    於94年間，己○○（另經檢察官偵查中）、邱玉琴（另經檢
    察官為不起訴處分）2 人對外分別以係金宜龍企業有限公司
    （以下簡稱金宜龍公司，設花蓮市國聯4號65號4樓之1 ）負
    責人及特別助理之名義經營金宜龍公司及召募僱用員工丙○○、乙○○、丁○○、甲○○等人，壬○○則擔任公司副執
    行長，而於94年7月底間某日，己○○、邱玉琴、壬○○3人
    基於意圖為自己不法知所有犯意之聯絡，向丙○○、乙○○
    、丁○○、甲○○等員工佯稱金宜龍公司代理銷售「元氣診
    所健康卷」，2個月到期可領回原購買金額加計百分之10 之
    現款，利潤優渥等情，或稱員工需達一定認購額度，否則不
    能繼續在公司工作等情，鼓吹其等申購健康卷，並要求其等
    該次推銷及申購金額需達公司推廣之新台幣（下同）100 萬
    額度，致丙○○丁○○、乙○○、甲○○等人因此陷於錯誤
    ，分別於同年8月12日出資認購金額5萬元、5萬元、32 萬元
    （此部分款項係乙○○分別以邱定凱、江曉雲名義購買30萬
    、2萬）、7 萬元（此部分款項係甲○○以邱定凱名義購買）
    之健康卷，嗣於同年9月15 日，金宜龍公司無預警歇業，己○○、壬○○2人要求其等4人將上開購買健康卷款項轉投資
    至花蓮市「創造奇蹟中正店」，否則無法取回上開購買健康
    卷到期後之款項，乙○○等人乃發現有異，並向元氣診所股
    東葉耀芳查證下，始知元氣診所未曾委託金宜龍公司銷售所
    謂「健康卷」，乃向己○○、壬○○索討上開購買健康卷款
    項未果，始知受騙而提出告訴。
二、嗣己○○因上開對金宜龍公司員工佯稱銷售「元氣診所健康
    卷」一事遭元氣診所發現，懷疑係因丙○○等人密告導致，
    竟基於恐嚇之概括犯意，先於94年9月26 日，以電話向丙○○恫稱：「... 你再提錢的事，就打死你，你再講講看，我
    不相信你能躲到哪... 」等語，丙○○聞之心生畏懼，致生
    危害於安全；後己○○又於94年9月28日下午2時許，與丙○○、乙○○、胡惠淳等人約於花蓮市洄瀾客棧表示欲談論返
    還款項事宜，惟其到場後，隨即出言向丙○○、乙○○、胡
    惠淳等人恫稱：「... 我要查出到底誰將申購書傳真給元氣
    診所，你們不說是誰，我車上有傢伙還有兄弟，要不要嚐嚐
    看就把你們押上車... 我遭人綁架，懷疑是你們打電話至元
    氣診所詢問代理健康卷之問題，…你們若不說出何人所為，
    我會找人堵你們，若找不到你們就找你們家人麻煩」等語，
    致其等3人心生畏懼，致生危害其等安全。
二、案經被害人丙○○、乙○○、胡惠淳訴請臺灣花蓮地方法院
    檢察署檢察官偵查起訴。
    理  由
壹、證據能力部分：按被告以外之人於審判外之言詞或書面陳述
    ，除法律有規定者外，不得作為證據；又被告以外之人於審
    判外之陳述，雖不符前4 條之規定，而經當事人於審判程序
    同意作為證據，法院審酌該言詞陳述作成時之情況，認為適
    當者，得為證據；當事人、代理人或辯護人於法院調查證據
    時，知有第159條第1項不得為證據之情形，而未於言詞辯論
    終結前聲明異議者，視為有前項之同意，刑事訴訟法第 159
    條第1項、第159條之5第1項、第2項分別定有明文。
    查被告壬○○、己○○2 人於本院準備程序中對公訴人提出
    供述證據之證據能力均表示沒有意見，且經本院審酌上揭供
    述證據作成時之情況，並無不適當之情形，揆諸前揭說明，
    本院認公訴人所舉之供述證據均具證據能力，先予敘明。
貳、認定有罪之理由：
一、被告壬○○涉嫌詐欺犯行部分：訊據被告壬○○固就其於94
    年9 月間，有要丙○○、丁○○、乙○○與甲○○等人將其
    等購買之「元氣診所健康卷」款項轉投資至花蓮市「創造奇
    蹟中正店」一節不爭執，然矢口否認其有共犯上開詐欺行為
    ，辯稱：伊非金宜龍公司副執行長，亦未在金宜龍公司任職
    ，伊係在台北「創造奇蹟」公司擔任副執行長，僅曾於94年
    7 月底受己○○之託至金宜龍公司講授業務訓練的課程，但
    未曾向告訴人等鼓吹要其等購買元氣診所健康卷之方案，伊
    係於同年8 月底「創造奇蹟」公司欲至花蓮開分店時，才知
    悉告訴人等有購買「元氣診所健康卷」等情，伊係受己○○
    之託詢問告訴人等是否有意將其等先前購買健康卷到期時之
    款項轉投資「創造奇蹟」公司，然上開告訴人等先前購買「
    元氣診所健康卷」一事與伊不知情，與伊無關云云。然查：
（一）告訴人丙○○、丁○○、乙○○3 人與甲○○分別係金宜
      龍公司之員工，其等於94年8月12 日，各均向金宜龍公司
      申購元氣診所健康卷，金額分別為5萬元、5萬元、32萬元
      （此部分款項係乙○○分別以邱定凱、江曉雲名義購買30
      萬、2萬）、7萬元（此部分款項係甲○○以邱定凱名義購
      買）一節，業據證人丙○○、乙○○、丁○○於警詢及偵
      查、證人甲○○於偵查及本院審理時、證人邱定凱於警詢
      中之證述甚詳，核與同案被告己○○、偵查中同案被告邱
      玉琴於警詢、偵查中供述相符，並有卷附丙○○、邱定凱
      、江曉雲等人之金宜龍健康卷消費合約書及元氣診所申購
      書各1 份可參，堪認屬實。又查，元氣診所原設於台北市
      大安區○○○路240巷23號2樓，然於94年7月31 日診所即
      結束經營，並於同年8月4日申請歇業獲准一節，業據證人
      即元氣診所股東葉耀芳於偵查中證述明確，並有台北市政
      府衛生局94年8月9日北市衛署護字第09433220600 號函在
      卷可稽；又質諸證人葉耀芳於偵查中證稱：「我是元氣診
      所的股東，元氣診所自93年2、3月開始籌備經營，至94年
      7月31日止結束經營。94年8月4日申請歇業。我從93年9、
      10月開始認識己○○、邱玉琴、壬○○，他們說幫忙介紹
      業務，是經由朋友介紹。元氣診所是一般診所，服務項目
      有健保給付醫療、預防醫學自付醫療。己○○、邱玉琴、
      壬○○曾介紹10幾個客人參加診所自付醫療，自付醫療由
      客人付款給診所3萬8千元，10次療程，診所退佣金給他們
      ，退佣金約1萬3千元到1萬8千元，曾提供他們免費體驗健
      康卷供作促銷。元氣診所沒有授權己○○、邱玉琴、壬○○代理付費健康卷，健康卷是當廣告促銷，是免費。元氣
      診所沒有授權他們代理付費健康卷，該健康卷是公司的，
      是交由己○○作業務推展、促銷使用。診所沒有與他們簽
      訂代理付費健康卷契約。己○○、邱玉琴、壬○○沒有曾
      經要求代理元氣診所業務過，他們只有介紹客戶。元氣診
      所只有我在處理。元氣診所沒有授權己○○、邱玉琴、壬○○代理付費健康卷，元氣診所沒有收到己○○、邱玉琴
      、壬○○所稱銷售代理付費健康卷款項。」等語，證稱元
      氣診所於上開歇業時間前，雖曾由己○○、邱玉琴、壬○○等人介紹客戶參加該診所自付醫療並給付其等相當佣金
      ，然該診所並未推行付費「健康卷」方案，更無授權己○○、邱玉琴或壬○○等人銷售付費「元氣診所診所健康卷
      」等情甚明，可證告訴人丙○○、丁○○、乙○○與甲○○指稱其等向金宜龍公司申購上開「元氣診所健康卷」，
      顯屬遭詐欺無誤。
（二）茲本案爭點厥為，被告壬○○是否有共同參與詐騙上開丙○○等人購買「元氣診所健康卷」之行為？
（1）經查，有關丙○○等4人出資購買「元氣診所健康卷」之緣
     由，質諸其等4人大致證述如下：
    證人丙○○於警詢、偵查係證稱：己○○、邱玉琴係金宜
      龍公司執行長及特別助理，壬○○是金宜龍台北公司副執
      行長；伊係因己○○、邱玉琴及壬○○3 人告知身為公司
      幹部，必須投資公司發行「元氣診所健康卷」，並告知健
      康卷到期可領回投資金額加上百分之10的利潤，伊曾於94
      年6 月投資1萬元後，如期在94年7月份領回現金1萬1千元
      ，後來94年8月10 日，台北總公司發公文明定花蓮公司必
      須完成健康卷投資1百萬元的方案，伊乃於同年8月12日申
      購5萬元健康卷消費合約書，到期日是94年10月12 日，然
      於94年9 月15日，金宜龍公司開始歇業，壬○○要求伊將
      上開購買健康卷之資金轉投資創造奇蹟中正店，否則到期
      亦無法領回投資健康卷款項，伊不同意，經乙○○就打電
      話至元氣診所詢問後，才知悉被騙等語；其於本院審理時
      亦具結證稱：壬○○於公司推廣健康卷期間時，有對公司
      員工幹部進行訓練課程，講解申購「元氣診所健康卷」方
      案及投資報酬之情形等情甚明。
    證人丁○○於警詢、偵查中係證稱：己○○係金宜龍公司
      執行長，實際經營者，壬○○係副執行長，負責公司業務
      執行，邱玉琴係台北公司經理，負責公司財務、會計；伊
      係壬○○、邱玉琴於公司推行「元氣診所健康卷」100 萬
      額度時，向伊告知需申購健康卷才能繼續擔任公司員工，
      且有說明健康卷到期後，可領回申購金額及申購金額1 成
      之回饋金，伊曾投資2次，第1次40 萬元方案，投資金額2
      萬，伊於94年7月28日領回2萬2千元，第2次100 萬元健康
      卷方案，伊投資5萬元，94年9月中旬壬○○告知要將健康
      卷投資轉為創造奇蹟公司，伊不同意，金宜龍公司即置之
      不理，後來公司有人電詢元氣診所始知受騙等情甚明。
    證人乙○○於警詢、偵查中係證稱：己○○、壬○○、邱
      玉琴分別係金宜龍公司執行長、副執行長及特別助理，於
      94年6 月底，己○○、邱玉琴告知伊如果要繼續在公司上
      班，需申購「元氣診所健康卷」，2 個月到期，到期後可
      獲利投資金額百分之10，穩賺不賠，壬○○負責推廣推銷
      健康卷，公司推出100 萬元方案後，壬○○即常到公司推
      廣健康卷，伊乃於100 萬元方案時，以先生邱定凱及同事
      江曉雲名義申購30萬元及2萬元，於94年9月15日，金宜龍
      公司開始歇業，己○○、壬○○要求伊將上開購買健康卷
      之資金轉投資創造奇蹟中正店，否則到期亦無法領回投資
      健康卷款項，伊不同意，後來伊打電話詢問元氣診所，元
      氣診所表示未授權金宜龍公司銷售健康卷方案，伊始知受
      騙等情甚明。
    證人甲○○於偵查中證稱：己○○係金宜龍公司老闆，邱
      玉琴係己○○特助，壬○○權力在邱玉琴之下，伊於任職
      金宜龍公司期間有幫忙收取申購健康卷款項交給己○○或
      邱玉琴，壬○○有出面稱其已與元氣診所談妥健康卷方案
      ，伊有以他人名義投資7 萬元健康卷等語，於本院審理時
      復具結證稱：「（辯護人問：檢察官當時問你，你任職期
      間有無與元氣診所接洽過，你說都是壬○○出面談好，你
      說出面談好是指何時、何事？）我本人沒有跟元氣診所接
      洽。那時候員工拿錢出來要買卷，前期我都是跟己○○，
      但是後期元氣診所部分，壬○○有出面處理。談好的時間
      我不記得，壬○○跟我們說他已經跟元氣診所談好，時間
      到了會給卷，如果沒有給卷的話會給錢。」、「健康卷未
      到期之前壬○○就出現，因為己○○表達能力不好，所以
      壬○○出面推廣，學員比較聽的懂，有興趣、能接受。」
      、「健康卷沒有出事前，壬○○就有表示跟元氣診所的葉
      總談好健康卷的事情。就是公司開始推廣健康卷的時候。
      」、「壬○○係公司副執行長，是己○○說的，大家也都
      叫壬○○副執行長」、「（問：依照告訴人所提資料，妳
      知道告訴人3 人購買健康卷的時候壬○○是否已經在做此
      部分的推廣？）壬○○已經在做此部分的推廣，他們3 人
      才認卷，因為我記得前後有兩次推廣，第1 次推廣的時候
      我不知道壬○○那次有沒有參與，但是第2 次推廣的時候
      ，是他先推廣員工才認卷。」、「（問：妳為何知道告訴
      人所提的資料是第2次推廣認卷的部分？）因為第2次的銷
      售業績我不知道如何突破的時候，壬○○有教我，而第 1
      次的推廣是由邱玉琴主導，那時候員工只有部分購買，金
      額很小，也有獲利，而第2 次推廣到期之後就沒有任何獲
      利，沒有卷也沒有錢。」、「我有用邱定凱的名義買，我
      是買7萬，那時候我是衝100萬的績效，要補足那個金額。
      衝100 萬績效除了投資會有獲利，還有獎金」、「（問：
      後來健康卷為何出問題？）我不知道，我只知道健康卷到
      期之前，我們幹部有跟元氣診所的葉總求證，葉總說沒有
      委外賣健康卷，所以我們覺得被騙，而且當時金宜龍企業
      有限公司也結束轉型為創造奇蹟。」、「（問：創造奇蹟
      公司與健康卷有何關係？）沒有關係，只是己○○、壬○○那時要我們把投資健康卷的錢轉到創造奇蹟。」等語甚
      明。
（二）觀諸上開證人4 人之證詞，均係證稱被告壬○○有於金宜
      龍公司推行「元氣診所健康卷」額度100 萬方案期間，對
      其等4 人解說並推銷「元氣診所健康卷」之方案、投資報
      酬優渥等情，或告知其等員工需申購一定額度，否則無法
      繼續工作等語，鼓吹其等申購「元氣診所健康卷」，致其
      等信以為真而出資申購上開「元氣診所健康卷」等情明確
      並互核一致，足證被告辯稱伊未曾對上開金宜龍公司員工
      推銷元氣診所健康卷一節，並非屬實，委難採信。
（三）況查，本案同案被告己○○及偵查中之同案被告邱玉琴於
      警詢時均供述被告壬○○與渠等2 人均係金宜龍公司股東
      ，被告壬○○亦擔任該公司副執行甚明，且互核在卷；而
      質諸己○○於偵查中亦供稱：「（問：金宜龍公司如何要
      乙○○等公司員工投資「元氣診所健康卷」？）我開股東
      會議時，有邱玉琴、壬○○在場，我說元氣診所促銷健康
      券利潤不錯，公司有百分之40利潤，其中百分之10利潤給
      公司員工，因花蓮分公司業務推展不好，換推展健康卷，
      我負責代理工作，邱玉琴負責內勤櫃檯，壬○○負責教育
      訓練，..  」等語，核與上開證人丙○○、丁○○、乙○○、甲○○等人之證述吻合，足證被告葉嘉確實有擔任金
      宜龍公司副執行長，且參與己○○及邱玉琴向金宜龍公司
      員工推銷「元氣診所健康卷」方案。是被告辯稱伊係創造
      奇蹟台北公司副執行長，未在金宜龍公司任職，與金宜龍
      公司無關等情，係推託卸責之詞，難認可採。
（四）綜上，被告壬○○確有於上揭時、地以金宜龍公司副執行
      長名義，與己○○、邱玉琴等2 人共同以推銷「元氣診所
      健康卷」方案向丙○○、丁○○、乙○○、甲○○等人為
      上開詐欺取財行為。至被告壬○○申請傳喚之證人庚○○
      、辛○○等2人到庭作證，惟其等2人於本院均僅證稱：被
      告壬○○於案發期間有在「創造奇蹟」台北公司擔任副執
      行長等情，然質之其等2 人均證稱對於壬○○有無同時在
      金宜龍公司擔任副執行長職務等情並不知情，故自難憑之
      為被告壬○○有利之證據。是被告壬○○犯行事證明確，
      已堪認定，應依法論科。
二、被告己○○涉恐嚇部分：上開己○○恐嚇之犯行，業據被告
    己○○於本院審理時坦承不諱，核與證人乙○○、胡惠淳於
    警詢、偵查中及證人丙○○於警詢、本院審理時之證述情節
    大致相符，復有扣案之電話錄音帶1捲及卷附電話錄音譯文1
    份與花蓮地方法院檢察署檢察事務官96年9月18日勘驗筆錄1
    份可參，事證明確，被告己○○所為上開恐嚇犯行堪已認定
    ，應依法論科。
三、按行為後法律有變更者，適用行為時之法律，但行為後之法
    律有利於行為人者，適用最有利於行為人之法律，刑法第 2
    條第1項定有明文。查被告壬○○、己○○2人行為後，有關
    刑法第28條共同正犯、第56條連續犯、第47條累犯及第41條
    第1項前段易科罰金折算標準等規定均有變更，並於94年2月
    2 日修正公布，業於95年7月1日施行，茲就上開法條新舊法
    比較後（詳附表），行為後（即新法）之規定均未有利於被
    告2 人，故應適用行為時之法律（即舊法），先此敘明。核
    被告壬○○所為，係犯刑法第339條第1項之詐欺取財罪，而
    被告壬○○係一行為同時詐騙丙○○、乙○○、丁○○、甲○○等4 人，屬想像競合之裁判上一罪關係，應論以一罪。
    又其與己○○、邱玉琴間就上開詐欺犯行有犯意聯絡及行為
    分擔，應論以共同正犯，又被告壬○○有如事實欄所載之犯
    罪前科與執行紀錄，此有台灣高等法院被告前案紀錄表乙份
    存卷可按，其受有期徒刑之執行完畢，於5 年內再犯本件有
    期徒刑以上之罪，為累犯，依修正前刑法第47條規定加重其
    刑。至公訴人雖未起訴被告壬○○共同詐欺甲○○犯行部分
    ，然該犯罪事實與上開檢察官起訴之犯罪事實，係為想像競
    合之裁判上一罪關係，為起訴之效力所及，本院自應予一併
    審理，併予敘明。至起訴書雖認被告壬○○係共犯修正前刑
    法第340 條之常業詐欺罪，惟按，修正前刑法之常業犯，係
    以同一犯罪行為之意思反覆為之而成立，是行為人須有反覆
    從事某種行為之主觀意思，並以該項行為之所得供作日常生
    活給養所須之客觀事實表現；惟依卷附之資料及證據，僅能
    證明被告壬○○僅有為上開詐騙丙○○、丁○○、乙○○、
    甲○○等4人之行為，詐得金額共計49 萬元，尚非甚詎，除
    此之外，無證據證明另有詐欺犯行，亦無其他證據足以證明
    被告壬○○有恃該行為營生之客觀事實，自難論以常業犯，
    故公訴人認被告壬○○共犯修正前刑法第340 條之罪，容有
    誤會，起訴法條應予變更。另核被告己○○所為，係犯刑法
    第305條之恐嚇罪，其所為上開2件恐嚇犯行間，時間緊接，
    所犯罪名相同，顯係出於概括之犯意為之，為連續犯，依修
    正前刑法第56條之規定以一罪論，並加重其刑。爰審酌被告
    2 人素行、智識程度、犯罪動機、目的、手段、造成被害人
    等之損害與危害，暨被告壬○○自始否認犯行，飾詞狡辯，
    並無悔意，被告己○○於本院審理時坦承犯行，尚有悔意等
    一切情狀，各量處如主文所示之刑，被告己○○部分，併予
    諭知易科罰金之折算標準。末查，被告2 人上開所為犯罪行
    為之犯罪時間均係在96年4月24 日之前，所犯均合於中華民
    國96年罪犯減刑條例第2條第1項第3 款之規定，故就其所犯
    罪之宣告刑各減刑二分之一，並均諭知其減刑後易科罰金之
    折算標準。
據上論斷，應依刑事訴訟法第299條第1項前段、第300 條，刑法
第2條第1項前段、第339條第1項、第305條、第55 條，修正前刑
法第28條、第47條、第56條、第41條第1項前段，中華民國96 年
罪犯減刑條例第2條第1項第3款、第7條、第9 條，修正前罰金罰
鍰提高標準條例第2 條，現行法規所定貨幣單位折算新臺幣條例
第2條，判決如主文。
本案經檢察官戊○○到庭執行職務
中    華    民    國    97    年    3     月    18    日
                  刑事第三庭    審判長法  官  李世華
                                      法  官  楊仲農
                                      法  官  張嘉芬
上列正本證明與原本無異。
如對本判決不服，應於送達後10日內，向本院提出上訴狀（上訴
狀應記載具體上訴理由並應抄附繕本）告訴人或被害人如對於本
判決不服者，應具備理由請求檢察官上訴，其上訴期間之計算係
以檢察官收受判決正本之日期為準。
中    華    民    國    97    年    3     月    19    日
                                      書記官
附錄本判決論罪之法律條文：
中華民國刑法第339條
意圖為自己或第三人不法之所有，以詐術使人將本人或第三人之
物交付者，處5年以下有期徒刑、拘役或科或併科1千元以下罰金
。
以前項方法得財產上不法之利益或使第三人得之者，亦同。
前二項之未遂犯罰之。
中華民國刑法第305條
以加害生命、身體、自由、名譽、財產之事，恐嚇他人致生危害
於安全者，處2年以下有期徒刑、拘役或3百元以下罰金。
附表：
┌───┬───────┬────────┬──────┐
│比較  │舊刑法於本案適│新刑法於本案適用│依從舊從輕原│
│法條  │用之法律效果  │之法律效果      │則比較結果  │
├───┼───────┼────────┼──────┤
│刑法第│二人以上共同「│二人以上共同「實│本條依新、舊│
│28條  │實施」犯罪之行│行」犯罪之行為者│法比較均構成│
│      │為者。        │。              │共同正犯，新│
│      │              │                │法並未較有利│
│      │              │                │被告壬○○。│
├───┼───────┼────────┼──────┤
│刑法第│連續數行為而犯│刪除（原則上數犯│本條從舊刑法│
│56條  │同一之罪名者，│罪行為依數罪併罰│較有利於被告│
│      │以一罪論（即依│處斷）          │己○○      │
│      │裁判上一罪處斷│                │            │
│      │）。得加重其刑│                │            │
│      │至二分之一。  │                │            │
├───┼───────┼────────┼──────┤
│刑法第│受有期徒刑之執│新修正為第47條第│本條依新、舊│
│47條  │行完畢，或受無│1項：受有期徒刑 │法比較被告葉│
│      │期徒刑或有期徒│之執行完畢，或受│嘉進均構成累│
│      │刑一部之執行而│ 無期徒刑或有期 │犯，新法並未│
│      │赦免後，五年以│徒刑一部之執行而│較有利於被告│
│      │內再犯有期徒刑│赦免後，五年以內│壬○○。    │
│      │以上之罪者，為│故意再犯有期徒刑│            │
│      │累犯，加重本刑│以上之罪者，為累│            │
│      │至二分之一。  │犯，加重本刑至二│            │
│      │              │分之一。（即故意│            │
│      │              │犯方論以累犯）  │            │
├───┼───────┼────────┼──────┤
│刑法第│依修正前罰金罰│如易科罰金，以新│本條從舊刑法│
│41條第│鍰提高標準條例│臺幣1,000元、   │較有利於被告│
│1項前 │第2條規定，易 │2,000元或3,000元│壬○○、曾義│
│段    │科罰金數額提高│折算1日         │文2人       │
│      │為100倍，如易 │                │            │
│      │科罰金，以銀元│                │            │
│      │300元即新臺幣 │                │            │
│      │900元折算1日  │                │            │
└───┴───────┴────────┴──────┘


司法院資訊處製作；財團法人民間司法改革基金會備份。
